臺灣高雄地方法院刑事判決　　　　　　　　　　　　九十三年度易字第一八００號
　　公　訴　人　臺灣高雄地方法院檢察署檢察官
　　被　　　告　甲○○○
右列被告因違反電子遊戲場業管理條例案件，經檢察官聲請簡易判決處刑（九十三年
度偵字第二二三四五號），經本院高雄簡易庭認不宜依簡易判決處刑，簽准改依通常
程序審判，本院判決如左：
    主  文
甲○○○無罪。
    理  由
一、公訴意旨略以：被告甲○○○係設高雄市○○區○○路六二三之一號雅新檳榔攤
    之店員，受僱該檳榔攤負責人黃隆源（另案偵辦中），於櫃台擔任為客人兌換現
    金及洗分兌換商品或飲料予顧客等工作，明知經營電子遊戲場，擺設電子遊戲機
    具供不特定人使用，應事先向主管機關申請營利事業登記證核准後，方得為之，
    竟基於概括之犯意聯絡，意圖營利，於尚未取得主管機關核發之營業登記證前，
    即自民國九十三年九月二十八日起，夥同黃隆源，在上開檳榔攤共同擺設電子遊
    戲機具「劍龍」一台、「彩金劍龍」一台、「彩金魔象」一台，供不特定人投幣
    開分打玩，嗣於九十三年十一月三日十五時十五分許，適有鄭仁榮在該處打玩前
    開電子遊戲機時為警查獲，並扣得上開電子遊戲機具「劍龍」ＩＣ板一塊、「彩
    金劍龍」ＩＣ板一塊、「彩金魔象」ＩＣ板一塊，因認被告涉有違反電子遊戲場
    業管理條例第十五條之規定，而犯同條例第二十二條之罪嫌等語。
二、按被告未經審判證明有罪確定前，推定其為無罪。犯罪事實應依證據認定之，無
    證據不得認定其犯罪事實；又不能證明被告犯罪者，應諭知無罪之判決，刑事訴
    訟法第一百五十四條及第三百零一條第一項分別定有明文。又刑事訴訟法上所謂
    認定事實之證據，係指足以認定被告確有犯罪行為之積極證據而言，該項證據自
    須適合於被告犯罪事實之認定，始得採為斷罪資料；事實之認定應憑證據，如未
    發現相當證據，或證據不足以證明，自不能以推測或擬制之方法，以為裁判之基
    礎，最高法院二十九年上字第三一○五號、四十年台上字第八六號分別著有判例
    可資參照。再認定犯罪事實所憑之證據，雖不以直接證據為限，間接證據亦包括
    在內，然而無論直接或間接證據，其為訴訟上之證明須於通常一般人均不致有所
    懷疑，而得確信其為真實之程度，始得據為有罪之認定，倘其證明尚未達此一程
    度，而有合理之懷疑存在時，事實審法院復已就其心證上理由予以闡述，敘明其
    如何無從為有罪之確信，因而為無罪之判決，尚不得任意指為違法，最高法院七
    十六度台上字第四九八號亦著有判例。
三、公訴人認被告甲○○○涉有右揭犯行，無非係以：(一)被告之自白；(二)證人即在場
    打玩機台之客人鄭仁榮於警詢之證詞；(三)扣案之上開電子遊戲機具三台（各含Ｉ
    Ｃ板一塊）等證據資料，為其主要論斷之依據。訊據被告甲○○○固坦稱伊受雇
    於黃隆源，於九十三年九月二十八日起在上開檳榔攤內販售飲料、檳榔，並為客
    人兌換硬幣以供打玩上開機台等情，惟矢口否認有何違反電子遊戲場業管理條例
    之犯行，辯稱：機台係由黃隆源擺設，伊僅係受雇於黃隆源，若客人需要則兌換
    零錢以供打玩機台，伊並不負責結算機台內之現金，亦不知需申請電子遊戲場業
    營利事業登記證，更不知該機台是否經過登記等語。然查：
    (一)按電子遊戲場業管理條例第十五條規定，未依該條例規定辦理營利事業登記者
      ，不得經營電子遊戲場業，是其處罰對象，乃電子遊戲場業之經營者，其可罰
      性，在應積極辦理營業登記而不作為，就構成要件而論，犯罪行為人必須為依
      該條例辦理營利事業登記而經營電子遊戲場業始足構成。被告僅受雇於黃隆源
      於該檳榔攤內販售飲料、檳榔，後而黃隆源於該檳榔攤擺設機台，被告始併為
      客人兌換零錢以供打玩之事實，經被告供承明確，並與證人黃隆源於警詢及本
      院審理時陳稱：伊為雅新檳榔攤之負責人，於九十三年九月二十八日起僱用甲
      ○○○以販賣檳榔、飲料，另於同年十月二十四日起擺放上開電玩，並告知甲
      ○○○要兌換硬幣以供客人打玩等語（見警卷第五頁至第六頁、本院卷第二十
      八頁、第二十九頁）屬實，是以本件公訴人所起訴者係證人黃隆源所僱用之人
      ，非遊戲場業之經營者，即非該條規範之對象。而被告若單純受僱看店，而非
      經營者，則該營業登記本非其應為義務，其不作為即不受上開規範之評價。另
      機台之管理、機台內現金結算等事宜，均係由證人黃隆源負責，被告並未參與
      其中，亦經證人黃隆源於本院審理時結證明確（見本院卷第二十九頁、第三十
      一頁），足認被告單僅受雇於黃隆源，未參與該檳榔攤之經營，對於是否擺設
      機台並無決定權。況該檳榔攤是否擺設機台對被告並無實質利益影響，公訴人
      復無說明被告及黃隆源就經營之場地、時間、方法、營收等經營技術有何犯意
      之聯絡，尚難僅憑被告於上開擺設電子遊戲機之場所擔任店員，附帶從事兌換
      零錢以供客人打玩機台之事實，即認被告與黃隆源對於經營電子遊戲場業有其
      犯意聯絡及行為分擔。
    (二)再者，本院觀諸全卷未查有被告自白犯罪之證據，公訴人依此為論罪依據，尚
      有誤會。至證人即現場打玩機台之客人鄭仁榮於警詢時僅供稱伊向被告以紙鈔
      兌換十元硬幣打玩「劍龍」電子遊戲機，該機台僅能累積分數，而分數不能兌
      換現金等語（見警卷第九頁），則證人鄭仁榮即證述為警查獲時打玩機台之方
      式及情形；而扣案電子遊戲機三台（各含ＩＣ板一塊）等物，僅足證檳榔攤負
      責人黃隆源是否涉犯本罪與否，尚難憑該扣案機具及上開鄭仁榮之證詞遽認被
      告有決定並參與經營之行為，不足認被告有何違反電子遊戲場業管理條例第十
      五條之規定，或與另案被告黃隆源有何犯意聯絡可言。
四、綜上所述，尚無足夠之證據證明被告確有違反電子遊戲場業管理第十五條規定之
    情事，則被告是否確有本件公訴人所指之犯行，本院認為存有合理之懷疑，尚未
    到達確信其為真實之程度，自不能遽認被告有被訴之犯行。此外，公訴人復未提
    出其他積極證據，資以證明被告有何指訴之犯行，揆諸首揭法律規定與說明，既
    無足夠證據確信公訴意旨之指訴為真實，不能證明被告犯罪，本院自應為被告無
    罪判決之諭知。
據上論斷，應依刑事訴訟法第四百五十二條、第三百零一條第一項，判決如主文。
本案經檢察官乙○○到庭執行職務。
中　　　華　　　民　　　國　　九十四　　年　　　二　　　月　　 十七 　　日
                                臺灣高雄地方法院刑事第四庭
                                    審判長法  官  簡志瑩
                                          法  官  呂憲雄
                                          法  官  楊佩蓉
                                          右正本證明與原本無異。
右正本證明與原本無異。
如不服本判決，應於收受送達後十日內向本院提出上訴書狀。
　　　　　　　　　　　　　　　　　　　　　書記官翁淑珮
中　　　華　　　民　　　國　　九十四　　年　　　二　　　月　　十八　　日
如不服本判決，應於判決送達後十日內，向本院提出上訴狀。
